【裁判字號】    98,審交易,103
【裁判日期】    980814
【裁判案由】    過失傷害等
【裁判全文】
臺灣桃園地方法院刑事判決           98年度審交易字第103號
公  訴  人  臺灣桃園地方法院檢察署檢察官
被      告  乙○○
上列被告因公共危險罪等案件，經檢察官提起公訴（98年度偵字
第1478號），被告於準備程序期日就被訴事實為有罪陳述，經本
院裁定進行簡式審判程序，茲判決如下：
    主      文
乙○○服用酒類，不能安全駕駛動力交通工具而駕駛，處有期徒
刑參月，如易科罰金，以新臺幣壹仟元折算壹日；又過失傷害人
，處有期徒刑參月，如易科罰金，以新臺幣壹仟元折算壹日。應
執行有期徒刑肆月，如易科罰金，以新臺幣壹仟元折算壹日。
    事      實
一、乙○○於98年1 月6 日下午2 時許，在桃園縣大溪鎮慈湖某
    處之邱垂雄住處，與邱垂雄、陳志龍一同飲酒後，復一同前
    往桃園縣大溪鎮員樹林某卡拉OK店家繼續飲酒後，已達不能
    安全駕駛動力交通工具之程度下，仍駕駛車牌號碼6885-T V
    號自用小客車搭載陳志龍、邱垂雄離去。嗣於同日下午6 時
    20分許，行經桃園縣大溪鎮○○路○段503 巷台三線40公里
    900 公尺處北向外側車道時，追撞當時正停等紅燈，由甲○
    ○所駕駛之車牌號碼4035-RN 號自用小客車，致甲○○、陳
    秋蘭均受有頸部扭傷併疑似神經根損傷之傷害，經警據報到
    場處理，並於同日晚間9 時23分許，對乙○○實施酒測，測
    得其呼氣所含酒精濃度達每公升0.56毫克。
二、案經告訴人甲○○、陳秋蘭訴由桃園縣政府警察局大溪分局
    報請臺灣桃園地方法院檢察署檢察官偵查起訴。
    理  由
一、本案被告乙○○所犯均係死刑、無期徒刑或最輕本刑為3 年
    以上有期徒刑以外之罪，其於本院準備程序期日中就被訴事
    實均為有罪之陳述，經本院告知簡式審判程序之旨，並聽取
    當事人意見後，由本院依刑事訴訟法第273 條之1 第1 項規
    定裁定進行簡式審判程序，核先敘明。
二、上揭犯罪事實，業據被告乙○○於檢察官偵訊及本院審理時
    坦承不諱，並經告訴人甲○○、陳秋蘭、證人陳志龍分別於
    警詢、檢察官偵訊及本院審理時陳述無訛，復有國軍桃園總
    醫院附設民眾診療服務處診斷證明書2 紙、道路交通事故現
    場圖、道路交通事故調查報告表（一）、（二）、道路交通
    事故當事人酒精測定紀錄表、桃園縣政府警察局汽車駕駛人
    酒後生理協調平衡檢測紀錄卡、刑法第一百八十五條之三案
    件觀察紀錄表、桃園縣政府警察局舉發違反道路交通管理事
    件通知單、桃園縣政府警察局舉發交通違規移置保管車輛通
    知單各1 份、採證照片21幀附卷可稽。足認被告上開自白與
    事實相符，堪以採信。且被告飲酒後，已達不能安全駕駛動
    力交通工具之程度下，復行駛於道路上，而依當時情形，又
    無不能注意之情事，竟疏於注意，追撞當時正停等紅燈之告
    訴人甲○○、陳秋蘭，其有過失責任甚明。告訴人2 人因被
    告上開過失行為而受有前揭之傷害，是被告之過失行為，顯
    與告訴人2 人之受傷事實間，具有相當因果關係。綜上，本
    件事證明確，被告犯行已堪認定，應依法論罪科刑。
三、核被告乙○○所為，分別係犯刑法185 條之3 之服用酒類不
    能安全駕駛動力交通工具而駕駛之公共危險罪、第284 條第
    1 項前段之過失傷害罪。被告以一過失行為，致告訴人甲○
    ○、陳秋蘭分別受有如上所述之傷害，為一行為而觸犯數罪
    名之想像競合犯，應依刑法第55條規定論以一過失傷害罪已
    足。被告上開犯行，犯意各別、行為互殊，應分論併罰。又
    被告為汽車駕駛人，酒醉駕車，因而分別致告訴人2 人均受
    有傷害，應依道路交通管理處罰條例第86條第1 項規定，就
    其所犯過失傷害罪部分，加重其刑。爰審酌被告酒後駕車之
    公共危險犯行，顯然無視法禁，嚴重危及道路交通安全，缺
    乏尊重其他用路人生命、財產安全之觀念，並因而造成本件
    事故，使告訴人2 人分別受有傷害，且迄未與告訴人2 人達
    成和解並賠償損害，兼衡被告之智識程度、生活狀況、犯罪
    情節，暨犯後坦承犯行，態度尚佳等一切情狀，分別量處如
    主文所示之刑，並定其應執行之刑，併諭知易科罰金之折算
    標準。
四、依刑事訴訟法第273 條之1 第1 項、第299 條第1 項前段，
    刑法第185 條之3 、第284 條第1 項前段、第55條、第51條
    第5 款、第41條第1 項前段、第2 項，道路交通管理處罰條
    例第86條第1 項，刑法施行法第1 條之1 第1 項、第2 項前
    段，判決如主文。
五、如不服本判決，得於判決書送達之翌日起10日內，以書狀敘
    述理由，向本庭提出上訴。
本案經檢察官蔡如惠到庭執行職務。
中    華    民    國    98    年    8     月    14    日
                        刑事庭  法  官  劉為丕
以上正本證明與原本無異。
如不服本判決應於收受判決後10日內向本院提出上訴書狀，並應
敘述具體理由。其未敘述上訴理由者，應於上訴期間屆滿後20日
內向本院補提理由書 (均須按他造當事人之人數附繕本)「 切勿
逕送上級法院」。
                                書記官  陳淑瓊
中    華    民    國    98    年    8     月    14    日
附錄本案論罪科刑依據之法條：
刑法第185條之3
服用毒品、麻醉藥品、酒類或其他相類之物，不能安全駕駛動力
交通工具而駕駛者，處1 年以下有期徒刑、拘役或科或併科15萬
元以下罰金。
中華民國刑法第284條
因過失傷害人者，處六月以下有期徒刑、拘役或五百元以下罰金
，致重傷者，處一年以下有期徒刑、拘役或五百元以下罰金。
從事業務之人，因業務上之過失傷害人者，處一年以下有期徒刑
、拘役或一千元以下罰金，致重傷者，處三年以下有期徒刑、拘
役或二千元以下罰金。


司法院資訊處製作；財團法人民間司法改革基金會備份。
